【裁判字號】    99,上易,1114
【裁判日期】    990923
【裁判案由】    違反毒品危害防制條例
【裁判全文】
臺灣高等法院臺中分院刑事判決        99年度上易字第1114號
上  訴  人
即  被  告  甲○○
上列上訴人因違反毒品危害防制條例案件，不服臺灣南投地方法
院99年度易字第275號中華民國99年7月20日第一審判決（起訴案
號：臺灣南投地方法院檢察署99年度毒偵字第384號），提起上
訴，本院判決如下：
    主  文
上訴駁回。
    理  由
一、按不服地方法院之第一審判決而上訴者，須提出上訴書狀，
    並應敘述具體理由，刑事訴訟法第三百六十一條第一項定有
    明文，此為上訴必備之程式；而所謂「具體理由」，必係依
    據卷內既有訴訟資料或提出新事證，指摘或表明第一審判決
    有何採證認事、用法或量刑等足以影響判決本旨之不當或違
    法，而構成應予撤銷之具體事由，始克當之（例如：依憑證
    據法則具體指出所採證據何以不具證據能力，或依憑卷證資
    料，明確指出所為證據證明力之判斷如何違背經驗、論理法
    則）；倘僅泛言原判決認定事實錯誤、違背法令、量刑失之
    過重或輕縱，而未依上揭意旨指出具體事由，或形式上雖已
    指出具體事由，然該事由縱使屬實，亦不足以認為原判決有
    何不當或違法者（例如：對不具有調查必要性之證據，法院
    未依聲請調查亦未說明理由，或援用證據不當，但除去該證
    據仍應為同一事實之認定），皆難謂係具體理由，俾與第二
    審上訴制度旨在請求第二審法院撤銷、變更第一審不當或違
    法之判決，以實現個案救濟之立法目的相契合，並節制濫行
    上訴（最高法院97年度臺上字第892號刑事判決參照）。次
    原審法院認為上訴不合法律上之程式者，應以裁定駁回之。
    第二審法院認為上訴書狀未敘述理由或上訴有第三百六十二
    條前段之情形者，應以判決駁回之。又分別為刑事訴訟法第
    三百六十二條、第三百六十七條所明定。再第三百六十七條
    之判決，得不經言詞辯論為之。同法第三百七十二條亦定有
    明文。
二、本件原判決以甲○○前有多次施用毒品前科，先後經二次經
    觀察、勒戒後，並有搶奪、竊盜、脫逃、施用毒品等前科，
    經入監執行，甫於於99年2月11日假釋出監，仍不知悔改，
    於99年4月12日11時25分許回溯96小時內之某時點，在不詳
    處所，以不詳方式，施用第二級毒品甲基安非他命一次之犯
    行，業據被告於原審自白，並有其尿液檢體監管紀錄表、濫
    用藥物尿液檢驗報告各一紙附卷可稽，足見被告自白與事實
    相符，其所犯施用第二級毒品甲基安非他命之犯行，堪以認
    定。並審酌被告前已因施用毒品犯行經觀察勒戒執行完畢而
    釋放，竟仍故態復萌，復行施用毒品不輟，無視於毒品對於
    自身健康之戕害及國家對於杜絕毒品犯罪之禁令，惟衡酌施
    用毒品係屬自戕行為，被告犯罪手段尚屬平和，且犯後坦承
    犯行，及施用毒品者均有相當程度之成癮性及心理依賴，其
    犯罪心態與一般刑事犯罪之本質並不相同，應側重適當之醫
    學治療及心理矯治為宜，暨蒞庭檢察官具體求刑，判處有期
    徒刑五月，並諭知易科罰金之折算標準。已詳述所憑之證據
    及其認定之理由。經形式上觀察，核無不合。
三、上訴人即被告甲○○上訴意旨略以：伊因到電動娛樂場所應
    徵工作，在煙霧漫漫的辦公室待了約一個小時有餘始回家，
    係吸食二手甲基安非他命所致，伊在原審僅承認尿液為伊所
    有，並未坦承犯行云云。惟查：被告於原審準備程序稱：就
    被訴犯罪事實我認罪，有於99年4月12日11時25分許回溯96
    小時內之某時點施用甲基安非他命一次（原審卷第33頁）、
    於審理審理稱：我承認有施用甲基安非他命（原審卷第38頁
    ），則被告上訴意旨翻異前詞，改稱：出獄後急於找工作而
    至電動娛樂場應徵吸食二手煙所致，於原審係承認尿液為伊
    所有，並非坦承犯行云云，與卷附資料不符，僅空言翻異前
    供，未依據卷內之訴訟資料，指摘原審判決有何足以影響判
    決本旨之不當或違法，而構成應予撤銷之具體事由，徒憑己
    意漫指原審判決不當，尚不足以動搖原審判決認定犯罪事實
    及量刑之基礎，難認係得上訴第二審之具體理由。依上揭說
    明，被告提起之第二審上訴為不合法律上程式，爰不經言詞
    辯論，判決駁回上訴。
據上論斷，應依刑事訴訟法第三百六十七條前段、第三百七十二
條，判決如主文。
中    華    民    國    99    年    9     月    23    日
            刑事第六庭    審判長法  官  李  文  雄
                                法  官  陳  如  玲
                                法  官  蔡 王 金 全
上列正本證明與原本無異。
不得上訴。
                                書記官  金  珍  華
中    華    民    國    99    年    9     月    23    日

司法院資訊處製作；財團法人民間司法改革基金會備份。
